

# Gonzalo Hernan Reyes Martínez C.C. 80.213.053 de Bogotá.

# (2) DATOS PERSONALES

Fecha De Nacimiento: 05 de abril de 1984

Ciudad: Bogotá D.C. Edad: 36 años.

**Dirección:** KR 6 Bis No. 97 A – 10 Sur B/ Serranías.

Estado Civil: Unión Libre. Celular: 3015574092

**E-Mail:** gonzo554@hotmail.com

# $\bigcirc$

# PERFIL PERSONAL Y PROPROFESIONAL

Ingeniero en Procesos Industriales, con experiencia y conocimiento en el área administrativa y productiva. Control de producto terminado y en proceso. Seguimiento a proyectos nuevos, enfocado al mejoramiento continuo, optimización de recursos y buen servicio al cliente con el fin de atender los requerimientos de manera eficiente y eficaz. Tengo excelentes relaciones interpersonales, trabajo en equipo con alto grado de compromiso y responsabilidad con capacidad de aprendizaje para desenvolverme fácilmente en diferentes areas.



# **EDUCACIÓN**

Estudios Secundarios: BACHILLER ACADÉMICO

Colegio Distrital bravo Páez

2001

Técnico: TÉCNICO PROFESIONAL EN PROCESOS

**INDUSTRIALES** 

Escuela Tecnológica Instituto Técnico Central

2010 - 2013

Tecnólogo: TÉCNOLOGO EN PROCESOS INDUSTRIALES

Escuela Tecnológica Instituto Técnico Central

2013 - 2014

Ingeniero: INGENIERO EN PROCESOS INDUSTRIALES

Escuela Tecnológica Instituto Técnico Central

2014-2016



# **EXPERIENCIA LABORAL**

Nombre De La Empresa: TINTORERÍA UNIVERSAL S.A.S

Cargo: INSPECTOR CONTROL DE PROCESOS.
Tiempo: 13 de agosto de 2019- 10 de julio de 2020

Jefe Inmediato: Luis Alejandro Leguizamón

**Cel.:** 3175772924

#### **Funciones:**

- ✓ Inspección de producto en proceso y terminado.
- ✓ Verificación en diferentes plantas de producción.
- ✓ Verificación de medidas con respecto a ficha técnica.
- ✓ Elaboración de informes.
- ✓ Manejo de herramientas de medición.
- ✓ Manejo e interpretación de planos.
- ✓ Verificación de inventarios de materia prima y en proceso.

Nombre De La Empresa: INCOLDEX

Cargo: INSPECTOR DE CALIDAD

Tiempo: 20 de septiembre de 2018 - 16 de abril de 2019

Jefe Inmediato: Oscar Betancour

Tel.: 413 5020

**Cel.:** 314 3995851 - 3143591132

#### **Funciones:**

- ✓ Seguimiento y control de calidad del producto en proceso y terminado.
- ✓ Elaboración de informes.
- ✓ Manejo e interpretación de planos.
- ✓ Manejo de instrumentos de medición.
- ✓ Verificación de medidas con respecto a ficha técnica.
- ✓ Manejo de militar estándar.



Nombre De La Empresa: DOT DESING S.A.S

Cargo: COORDINADOR DE CALIDAD

**Tiempo:** 26 de agosto de 2016- 04 de julio de 2018

Jefe Inmediato: Lida Constanza Ducuara

Tel.: 8051734

#### **Funciones:**

- ✓ Seguimiento y control de calidad del producto en proceso y terminado.
- ✓ Elaboración de informes.
- ✓ Manejo e interpretación de planos.
- ✓ Verificación de cumplimiento con el cliente.
- ✓ Manejo de instrumentos de medición.
- ✓ Manejo de programas de diseño.
- ✓ Coordinación de proyectos.



Nombre De La Empresa: ALGRAFHER S.A.S.

Cargo: INSPECTOR DE CALIDAD

**Tiempo:** 26 de octubre de 2015- 15 de mayo de 2016

Jefe Inmediato: Helen Rocio Poveda

**Tel.:** 7965050

#### **Funciones:**

- ✓ Inspección de producto en proceso y terminado.
- ✓ Elaboración de certificados de calidad.
- ✓ Verificación de medidas con respecto a ficha técnica.
- ✓ Manejo de militar estándar.
- ✓ Elaboración de RMI.
- ✓ Elaboración de informes.
- ✓ Manejo e interpretación de planos.



# **REFERENCIAS PERSONALES**

### **GERARDO REYES CRUZ**

Cargo: Ingeniero Agrónomo Tel.: 2445064-2441979

**Cel.:** 3114428396-3173002662

#### **JENNY CLARISSA CASTRO**

Cargo: Ingeniera en Procesos Industriales

**Cel.:** 3105739737



# REFERENCIAS FAMILIARES

#### **DIEGO HERNANDO REYES**

Cargo: Contador Cel.: 3204782717

#### YANETH MARCELA REYES MARTINEZ

Cargo: Asistente Contable

**Empresa:** Continental de fumigaciones Ltda.

**Tel.:** 2693107-3684244

Cel.: 3108765021

**GONZALO HERNAN REYES MARTINEZ** 

C.C. 80.213.053 de Bogotá.